臺灣高等法院刑事裁定
110年度抗字第1283號
抗  告  人  
即  被  告  李湘瑋


上列抗告人即被告因沒入保證金案件，不服臺灣臺北地方法院中
華民國110年7月14日裁定（110年度聲字第1250號），提起抗告
，本院裁定如下：
    主  文
抗告駁回。                                              
    理  由
一、原裁定意旨略以：抗告人即被告李湘瑋因詐欺等案件，經檢
    察官提起公訴，嗣於臺灣臺北地方法院審理中，經指定保證
    金新臺幣（下同）10萬元，由具保人李湘馳於民國108年12
    月25日出具現金保證後，而將被告釋放，嗣該案經臺灣臺北
    地方法院以108年度易字第772號判處罪刑，被告上訴由本院
    以109年度上易字第428號判決駁回上訴確定後，臺灣臺北地
    方檢察署執行檢察官通知被告於110年4月27日上午9時30分
    到案執行，詎被告經合法傳喚，無正當理由不到場，復經拘
    提無著，具保人亦未能通知或帶同被告到庭；且被告並無因
    案在監、所執行或羈押之情形，亦有本院被告前案資料紀錄
    表可參，足徵被告已逃匿。是檢察官聲請沒入具保人所繳納
    之上開保證金10萬元及實收利息，並無不合，應予准許等語
    。
二、抗告意旨略以：被告因於110年4月26日晚間發燒，曾前往新
    竹縣湖口鄉仁慈醫院篩檢，為因應三級警戒，故曾打電話向
    臺灣臺北地方檢察署承辦書記官請假，被告均在家中，並未
    有警察前來執行拘提，被告並無逃匿之意思，係欲待疫情結
    束後再行報到，爰請撤銷原裁定云云。　　
三、按具保之被告逃匿者，應命具保人繳納指定之保證金額，並
    沒入之；不繳納者，強制執行；保證金已繳納者，沒入之。
    前項規定，於檢察官依第93條第3項但書及第228條第4項命
    具保者，準用之，刑事訴訟法第118條定有明文。又依第118
    條規定沒入保證金時，實收利息併沒入之，刑事訴訟法第11
    9條之1第2項亦有明定。
四、經查：
　㈠被告所犯詐欺等案件確定後，即由執行檢察官通知被告應於1
    10年4月27日上午9時30分到案執行，並函知具保人督促協同
    被告到案，被告經合法傳喚而未到案執行，有臺灣臺北地方
    檢察署送達證書、臺灣臺北地方檢察署110年4月28日函在卷
    足憑；嗣執行檢察官囑託臺灣桃園地方檢察署拘提被告，經
    桃園市政府警察局楊梅分局警員於110年5月13日12時15分、
    110年5月14日16時35分、110年5月18日18時45分前往被告戶
    籍地執行拘提未果，亦有臺灣桃園地方檢察署110年6月3日
    函所附臺灣桃園地方檢察署檢察官拘票、拘提報告書、照片
    等在卷可稽。而具保人亦未遵期通知或帶同被告到案接受執
    行，足認被告確已逃匿。
　㈡雖被告抗告意旨稱曾向書記官請假云云，然被告前於110年4
    月26日，以其於同年月24日至26日發燒，因應疫情嚴峻，經
    診所判斷建議先行於家中休息，後續且連續2日發燒嚴重到
    需轉診到地方大型醫院檢驗是否為武漢肺炎之程度為由，向
    臺北地檢署檢察官聲請延後至同年月30日後擇期執行，經執
    行檢察官審核後，以110年4月29日北檢欽分110執聲他833字
    第1109035407號函覆：「台端具狀請求暫緩執行一事，依檢
    附之資料，難認有刑事訴訟法第467條規定之情形，礙難准
    許。且台端現經本署拘提中，請速攜最新診斷證明（含檢驗
    報告）至本署報到」，而否准被告延後執行之聲請等情，業
    據卷附臺灣臺北地方法院110年度聲字第939號裁定認定明確
    ，自無從以被告所謂因發燒而請假之事，據為未遵期到案執
    行之正當事由。
　㈢至卷附臺灣臺北地方法院110年度聲字第990號裁定，固載明
    被告於110年5月12日提出刑事異議狀，以天主教仁慈醫療財
    團法人仁慈醫院診斷證明，稱其於110年5月11日因腹瀉至醫
    院急診就醫，經診察及採檢新冠肺炎後，建議自主健康管理
    至少3日，並據此請求裁准暫緩執行。然被告於該聲請案件
    中，亦未提供其採檢新冠肺炎陽性結果或經前述主管機關通
    知採行居家檢疫、集中檢疫、隔離治療或其他必要措施之證
    明，而足以認定有罹患新冠肺炎之事實。況被告經警數度前
    往執行拘提未果，已如前述，並未見被告向警方表明有健康
    問題，益徵被告逃匿之事實。此外，然中央流行疫情指揮中
    心係於110年5月19日發布三級警戒管制，是上開執行檢察官
    傳喚被告到案執行日期、拘提日期，亦無因三級警戒管制而
    受影響之狀況。被告以前詞指摘原裁定不當，自非有據。
五、從而，被告之抗告為無理由，應予駁回。
據上論斷，應依刑事訴訟法第412 條，裁定如主文。
中　　華　　民　　國　　110 　年　　8 　　月　　25　　日
                  刑事第二十二庭審判長法　官  洪于智
                                      法　官  陳銘壎
                                      法　官  汪怡君
以上正本證明與原本無異。
不得再抗告。
                                      書記官  高妤瑄
中　　華　　民　　國　　110 　年　　8 　　月　　26　　日